---
title: "中国地图提供商指南 (Chinese Map Providers Guide)"
output: rmarkdown::html_vignette
vignette: >
  %\VignetteIndexEntry{中国地图提供商指南 (Chinese Map Providers Guide)}
  %\VignetteEngine{knitr::rmarkdown}
  %\VignetteEncoding{UTF-8}
---

```{r, include = FALSE}
knitr::opts_chunk$set(
  collapse = TRUE,
  comment = "#>",
  eval = FALSE
)
```

# 中国地图提供商指南

本指南详细介绍如何在 mapdeck 包中使用中国地图提供商（高德地图和百度地图），包括身份验证、坐标系统处理和中文特性。

## 概述

mapdeck 包现在支持中国主要的地图服务提供商：

- **高德地图 (AutoNavi/Gaode Maps)**: 使用 GCJ02 坐标系统
- **百度地图 (Baidu Maps)**: 使用 BD09 坐标系统

这些提供商针对中国用户进行了优化，提供了更好的地图数据质量和访问速度。

## 高德地图设置

### 获取 API 密钥

1. 访问 [高德开放平台](https://console.amap.com/)
2. 注册开发者账号
3. 创建新应用
4. 生成 Web 服务 API 密钥
5. 复制 API 密钥

### 身份验证设置

```{r}
library(mapdeck)

# 方法1：全局设置令牌（推荐）
set_token("your_gaode_api_key_here", provider = "gaode")

# 方法2：环境变量
Sys.setenv(GAODE_API_KEY = "your_gaode_api_key_here")

# 方法3：直接参数
map <- mapdeck(
  provider = "gaode",
  token = "your_gaode_api_key_here"
)

# 验证令牌已设置
mapdeck_tokens()
```

### 基本使用

```{r}
# 创建基础高德地图
gaode_map <- mapdeck(
  provider = "gaode",
  location = c(116.3974, 39.9093),  # 北京
  zoom = 12,
  style = "normal"
)
gaode_map
```

### 可用样式

```{r}
# 获取可用的高德地图样式
styles <- get_available_styles("gaode")
print(styles)

# 使用不同样式
normal_map <- mapdeck(provider = "gaode", style = "normal")      # 标准地图
satellite_map <- mapdeck(provider = "gaode", style = "satellite") # 卫星地图
```

## 百度地图设置

### 获取 API 密钥

1. 访问 [百度地图开放平台](https://lbsyun.baidu.com/)
2. 注册开发者账号
3. 创建新应用
4. 生成 JavaScript API 密钥
5. 复制 API 密钥

### 身份验证设置

```{r}
# 设置百度 API 密钥
set_token("your_baidu_api_key_here", provider = "baidu")

# 或使用环境变量
Sys.setenv(BAIDU_API_KEY = "your_baidu_api_key_here")

# 验证令牌已设置
mapdeck_tokens()
```

### 基本使用

```{r}
# 创建基础百度地图
baidu_map <- mapdeck(
  provider = "baidu",
  location = c(116.3974, 39.9093),  # 北京
  zoom = 12,
  style = "normal"
)
baidu_map
```

### 可用样式

```{r}
# 获取可用的百度地图样式
styles <- get_available_styles("baidu")
print(styles)

# 使用不同样式
normal_map <- mapdeck(provider = "baidu", style = "normal")      # 标准地图
satellite_map <- mapdeck(provider = "baidu", style = "satellite") # 卫星地图
dark_map <- mapdeck(provider = "baidu", style = "dark")          # 深色地图
```

## 坐标系统处理

### 中国坐标系统概述

中国使用特殊的坐标系统：

- **WGS84**: 国际标准坐标系统（GPS 坐标）
- **GCJ02**: 中国国家测绘局坐标系统（高德地图使用）
- **BD09**: 百度坐标系统（百度地图使用）

### 自动坐标转换

mapdeck 自动处理坐标转换：

```{r}
# 中国城市数据（WGS84 坐标）
chinese_cities <- data.frame(
  city_cn = c("北京", "上海", "广州", "深圳", "成都"),
  city_en = c("Beijing", "Shanghai", "Guangzhou", "Shenzhen", "Chengdu"),
  lon = c(116.3974, 121.4737, 113.2644, 114.0579, 104.0668),
  lat = c(39.9093, 31.2304, 23.1291, 22.5431, 30.5728),
  population = c(21540000, 24870000, 15300000, 12530000, 16330000)
)

# 高德地图 - 坐标自动转换为 GCJ02
gaode_cities <- mapdeck(
  provider = "gaode",
  location = c(116.3974, 39.9093),
  zoom = 5
) %>%
  add_scatterplot(
    data = chinese_cities,
    lon = "lon",
    lat = "lat",
    radius = "population",
    fill_colour = "city_cn",
    tooltip = c("city_cn", "city_en", "population"),
    radius_min_pixels = 10,
    radius_max_pixels = 100
  )

# 百度地图 - 坐标自动转换为 BD09
baidu_cities <- mapdeck(
  provider = "baidu",
  location = c(116.3974, 39.9093),
  zoom = 5
) %>%
  add_scatterplot(
    data = chinese_cities,
    lon = "lon",
    lat = "lat",
    radius = "population",
    fill_colour = "city_cn",
    tooltip = c("city_cn", "city_en", "population"),
    radius_min_pixels = 10,
    radius_max_pixels = 100
  )
```

### 手动坐标转换

如果需要手动转换坐标：

```{r}
# WGS84 坐标
wgs84_coords <- data.frame(
  lon = c(116.3974, 121.4737),
  lat = c(39.9093, 31.2304)
)

# 转换为 GCJ02（高德地图）
gcj02_coords <- transform_coordinates(wgs84_coords, "WGS84", "GCJ02")
print("GCJ02 坐标（高德地图）:")
print(gcj02_coords)

# 转换为 BD09（百度地图）
bd09_coords <- transform_coordinates(wgs84_coords, "WGS84", "BD09")
print("BD09 坐标（百度地图）:")
print(bd09_coords)

# 检测坐标系统
detected_crs <- detect_coordinate_system(wgs84_coords)
print(paste("检测到的坐标系统:", detected_crs))
```

## 数据可视化示例

### 散点图层

```{r}
# 中国省会城市数据
provincial_capitals <- data.frame(
  city = c("北京", "上海", "广州", "西安", "成都", "武汉", "南京", "杭州"),
  lon = c(116.4074, 121.4737, 113.2644, 108.9402, 104.0668, 114.3054, 118.7969, 120.1551),
  lat = c(39.9042, 31.2304, 23.1291, 34.3416, 30.5728, 30.5928, 32.0603, 30.2741),
  gdp = c(3610, 3870, 2310, 950, 1770, 1480, 1400, 1610),  # GDP（十亿人民币）
  region = c("华北", "华东", "华南", "西北", "西南", "华中", "华东", "华东")
)

# 高德地图散点图
gaode_scatter <- mapdeck(
  provider = "gaode",
  location = c(104, 35),  # 中国中心
  zoom = 4
) %>%
  add_scatterplot(
    data = provincial_capitals,
    lon = "lon",
    lat = "lat",
    radius = "gdp",
    fill_colour = "region",
    tooltip = c("city", "gdp", "region"),
    radius_min_pixels = 15,
    radius_max_pixels = 80
  )
gaode_scatter
```

### 文本标签

```{r}
# 添加中文城市标签
labeled_map <- mapdeck(
  provider = "gaode",
  location = c(104, 35),
  zoom = 4
) %>%
  add_scatterplot(
    data = provincial_capitals,
    lon = "lon",
    lat = "lat",
    radius = 60000,
    fill_colour = "#FF6B6B",
    layer_id = "cities"
  ) %>%
  add_text(
    data = provincial_capitals,
    lon = "lon",
    lat = "lat",
    text = "city",  # 中文城市名称
    size = 16,
    colour = "#2C3E50",
    layer_id = "labels"
  )
labeled_map
```

### 多边形图层

```{r}
# 假设的省份边界数据
if (FALSE) {  # 示例代码
  # 中国省份多边形数据
  china_provinces <- data.frame(
    province = c("北京市", "上海市", "广东省", "四川省"),
    gdp = c(3610, 3870, 10770, 4680),
    population = c(2154, 2487, 11521, 8341)
  )
  
  # 多边形图层（需要实际的多边形数据）
  polygon_map <- mapdeck(
    provider = "baidu",
    location = c(104, 35),
    zoom = 4
  ) %>%
    add_polygon(
      data = china_provinces_sf,  # SF 对象
      fill_colour = "gdp",
      fill_opacity = 0.6,
      stroke_colour = "#FFD700",
      stroke_width = 2,
      tooltip = c("province", "gdp", "population")
    )
}
```

## 性能优化

### 大数据集处理

```{r}
# 大型中国数据集示例
large_china_data <- data.frame(
  lon = runif(5000, 73, 135),    # 中国经度范围
  lat = runif(5000, 18, 54),     # 中国纬度范围
  value = rnorm(5000, 100, 20),
  category = sample(c("一类", "二类", "三类"), 5000, replace = TRUE)
)

# 使用屏幕网格聚合提高性能
screengrid_gaode <- mapdeck(
  provider = "gaode",
  location = c(104, 35),
  zoom = 4
) %>%
  add_screengrid(
    data = large_china_data,
    lon = "lon",
    lat = "lat",
    weight = "value",
    cell_size = 50,
    opacity = 0.8
  )

# 使用六边形聚合
hexagon_baidu <- mapdeck(
  provider = "baidu",
  location = c(104, 35),
  zoom = 4
) %>%
  add_hexagon(
    data = large_china_data,
    lon = "lon",
    lat = "lat",
    colour_range = c("#FFF5F0", "#FEE0D2", "#FCBBA1", "#FC9272", 
                     "#FB6A4A", "#EF3B2C", "#CB181D", "#99000D"),
    elevation_scale = 100
  )
```

## 提供商切换

### 在提供商之间切换

```{r}
# 从高德地图开始
original_gaode <- mapdeck(provider = "gaode") %>%
  add_scatterplot(
    data = chinese_cities,
    lon = "lon",
    lat = "lat",
    radius = "population",
    fill_colour = "city_cn"
  )

# 切换到百度地图（保留图层，转换坐标）
switched_baidu <- update_provider(original_gaode, "baidu")

# 检查坐标系统兼容性
compatibility <- check_coordinate_system_compatibility("gaode", "baidu")
print("坐标系统兼容性:")
print(compatibility)
```

### 提供商比较

```{r}
# 创建比较函数
create_comparison <- function(data, title) {
  
  # 高德版本
  gaode_map <- mapdeck(
    provider = "gaode",
    location = c(116.3974, 39.9093),
    zoom = 5,
    style = "normal"
  ) %>%
    add_scatterplot(
      data = data,
      lon = "lon",
      lat = "lat",
      radius = "population",
      fill_colour = "city_cn",
      tooltip = c("city_cn", "population")
    )
  
  # 百度版本
  baidu_map <- mapdeck(
    provider = "baidu",
    location = c(116.3974, 39.9093),
    zoom = 5,
    style = "normal"
  ) %>%
    add_scatterplot(
      data = data,
      lon = "lon",
      lat = "lat",
      radius = "population",
      fill_colour = "city_cn",
      tooltip = c("city_cn", "population")
    )
  
  return(list(gaode = gaode_map, baidu = baidu_map))
}

# 创建比较地图
comparison_maps <- create_comparison(chinese_cities, "中国城市")
```

## Shiny 应用集成

### 基本 Shiny 应用

```{r}
if (FALSE) {  # Shiny 应用示例
  library(shiny)
  
  ui <- fluidPage(
    titlePanel("中国地图提供商示例"),
    sidebarLayout(
      sidebarPanel(
        selectInput("provider", "地图提供商:",
                   choices = c("高德地图" = "gaode", "百度地图" = "baidu"),
                   selected = "gaode"),
        selectInput("style", "地图样式:",
                   choices = c("标准" = "normal", "卫星" = "satellite"),
                   selected = "normal"),
        sliderInput("zoom", "缩放级别:", min = 1, max = 18, value = 5),
        checkboxInput("show_labels", "显示城市标签", value = TRUE)
      ),
      mainPanel(
        mapdeckOutput("map", height = "600px")
      )
    )
  )
  
  server <- function(input, output) {
    output$map <- renderMapdeck({
      map <- mapdeck(
        provider = input$provider,
        style = input$style,
        zoom = input$zoom,
        location = c(104, 35)
      ) %>%
        add_scatterplot(
          data = chinese_cities,
          lon = "lon",
          lat = "lat",
          radius = "population",
          fill_colour = "city_cn",
          tooltip = c("city_cn", "population")
        )
      
      if (input$show_labels) {
        map <- map %>%
          add_text(
            data = chinese_cities,
            lon = "lon",
            lat = "lat",
            text = "city_cn",
            size = 12,
            colour = "#000000"
          )
      }
      
      map
    })
  }
  
  shinyApp(ui = ui, server = server)
}
```

## 故障排除

### 常见问题和解决方案

#### 1. API 密钥错误

```{r}
# 验证 API 密钥
gaode_token_valid <- get_token_store()$validate_token("gaode")
baidu_token_valid <- get_token_store()$validate_token("baidu")

print(paste("高德令牌有效:", gaode_token_valid))
print(paste("百度令牌有效:", baidu_token_valid))
```

#### 2. 坐标转换问题

```{r}
# 测试坐标转换精度
test_coords <- data.frame(lon = 116.3974, lat = 39.9093)  # 北京

# 转换和反向转换测试精度
gcj02_test <- transform_coordinates(test_coords, "WGS84", "GCJ02")
back_to_wgs84 <- transform_coordinates(gcj02_test, "GCJ02", "WGS84")

cat("原始 WGS84:", test_coords$lon, test_coords$lat, "\n")
cat("转换后 GCJ02:", gcj02_test$lon, gcj02_test$lat, "\n")
cat("回到 WGS84:", back_to_wgs84$lon, back_to_wgs84$lat, "\n")

# 计算转换精度
accuracy <- sqrt((test_coords$lon - back_to_wgs84$lon)^2 + 
                 (test_coords$lat - back_to_wgs84$lat)^2) * 111000  # 米
cat("转换精度:", round(accuracy, 2), "米\n")
```

#### 3. 提供商可用性检查

```{r}
# 检查提供商可用性
available_providers <- list_available_providers()
cat("可用提供商:\n")
print(available_providers)

gaode_available <- "gaode" %in% available_providers
baidu_available <- "baidu" %in% available_providers

cat("高德可用:", gaode_available, "\n")
cat("百度可用:", baidu_available, "\n")
```

#### 4. 网络连接问题

```{r}
# 测试提供商连接
test_provider_connection <- function(provider) {
  tryCatch({
    map <- mapdeck(provider = provider, location = c(116.4, 39.9), zoom = 10)
    cat(provider, "连接成功\n")
    return(TRUE)
  }, error = function(e) {
    cat(provider, "连接失败:", e$message, "\n")
    return(FALSE)
  })
}

test_provider_connection("gaode")
test_provider_connection("baidu")
```

## 最佳实践

### 1. API 密钥管理

```{r}
# 推荐的令牌设置方法
set_token("your_gaode_api_key", provider = "gaode")
set_token("your_baidu_api_key", provider = "baidu")

# 检查所有令牌
mapdeck_tokens()
```

### 2. 坐标系统处理

- 让 mapdeck 自动处理坐标转换
- 始终使用 WGS84 坐标作为输入
- 系统会自动转换为适当的坐标系统

### 3. 性能优化

- 对大数据集使用聚合图层
- 考虑中国的网络连接情况
- 测试两个提供商的性能

### 4. 用户体验

- 为中国用户提供中文界面
- 使用适当的中文字体
- 考虑中国用户的使用习惯

## 提供商对比

| 特性 | 高德地图 | 百度地图 |
|------|----------|----------|
| 坐标系统 | GCJ02 | BD09 |
| 地图质量 | 高 | 高 |
| 覆盖范围 | 中国 + 海外 | 主要是中国 |
| API 限制 | 有配额限制 | 有配额限制 |
| 免费额度 | 有 | 有 |
| 开发者支持 | 良好 | 良好 |

## 总结

中国地图提供商为在中国的地图应用提供了优化的解决方案：

- **高德地图**: 适合需要海外覆盖的应用
- **百度地图**: 适合专注于中国市场的应用
- **自动坐标转换**: 简化了开发过程
- **丰富的样式**: 支持多种地图样式
- **良好的性能**: 针对中国网络环境优化

选择合适的提供商取决于您的具体需求和目标用户群体。

## 下一步

完成中国地图提供商设置后，您可以：

1. 探索[提供商特定示例](provider-examples.html)
2. 学习[高级提供商功能](advanced-features.html)
3. 查看[空间采样功能](spatial-sampling.html)
4. 阅读[性能优化技巧](performance-optimization.html)